【裁判字號】    97,訴,877
【裁判日期】    970630
【裁判案由】    毒品危害防制條例
【裁判全文】
臺灣板橋地方法院刑事判決               97年度訴字第877號
公  訴  人  臺灣板橋地方法院檢察署檢察官
被      告  甲○○
                    （現另案於臺灣雲林第二監獄執行）
上列被告因違反毒品危害防制條例案件，經檢察官提起公訴（96
年度毒偵字第6385號），被告於準備程序認罪，本院以簡式審判
程序判決如下：
    主  文
甲○○施用第一級毒品，累犯，處有期徒刑拾月，扣案之注射針
筒壹支內之毒品海洛因殘渣（量微無法秤重）、殘渣袋肆只內之
毒品海洛因殘渣（量微無法秤重）、分裝杓貳支內之毒品海洛因
殘渣（量微無法秤重）均沒收銷燬，注射針筒貳支、殘渣袋肆只
、分裝杓貳支、橡皮筋壹條均沒收；又施用第二級毒品，累犯，
處有期徒刑陸月，扣案之毒品甲基安非他命驗餘淨重零點零捌肆
公克沒收銷燬，盛裝上開毒品甲基安非他命之包裝袋壹只、玻璃
球壹個、吸食器壹個均沒收。應執行有期徒刑壹年貳月，扣案之
注射針筒壹支內之毒品海洛因殘渣（量微無法秤重）、殘渣袋肆
只內之毒品海洛因殘渣（量微無法秤重）、分裝杓貳支內之毒品
海洛因殘渣（量微無法秤重）、毒品甲基安非他命驗餘淨重零點
零捌肆公克均沒收銷燬，注射針筒貳支、殘渣袋肆只、分裝杓貳
支、橡皮筋壹條、盛裝上開毒品甲基安非他命之包裝袋壹只、玻
璃球壹個、吸食器壹個均沒收。
    事實及理由
一、按除被告所犯為死刑、無期徒刑、最輕本刑為三年以上有期
    徒刑之罪或高等法院管轄第一審案件者外，於第一次審判期
    日前之準備程序進行中，被告先就被訴事實為有罪之陳述時
    ，審判長得告知被告簡式審判程序之旨，並聽取當事人、代
    理人、辯護人及輔佐人之意見後，裁定進行簡式審判程序，
    刑事訴訟法第273 條之1 第1 項定有明文。經核本件被告甲
    ○○所犯係死刑、無期徒刑、最輕本刑為三年以上有期徒刑
    以外之罪，其於準備程序中就被訴事實為有罪之陳述，經法
    官告知簡式審判程序之旨，並聽取公訴人、被告之意見後，
    本院爰依首揭規定，合議裁定由受命法官獨任進行簡式審判
    程序，合先敘明。
二、本件犯罪事實：
    甲○○前曾於民國92年間因施用毒品案件，經檢察官聲請本
    院先後裁定送觀察、勒戒及強制戒治後，於93年1 月19日停
    止戒治付保護管束，至93年5 月29日期滿執行完畢，並經臺
    灣板橋地方法院檢察署檢察官以93年度戒毒偵字第369 號不
    起訴處分確定在案。其又曾於95年間因施用毒品案件，經本
    院以95年度簡字第1481號判處有期徒刑六月、四月，並定其
    應執行刑九月確定，於95年9 月1 日易科罰金執行完畢。詎
    其猶不知悔改，於上開觀察、勒戒及有期徒刑執行完畢後五
    年內，復基於施用毒品之各別犯意，分別(一)於96年8 月16日
    晚上7 時許，在其臺北縣板橋市○○路○ 段49號住處，以注
    射針筒注射方式，施用第一級毒品海洛因1 次；(二)於同日晚
    上7 時30分許，在其上址住處，以吸食器燒烤吸食方式，施
    用第二級毒品甲基安非他命1 次。嗣於同日晚上11時許（起
    訴書誤載為「11時30分許」），在其上址住處為警查獲，扣
    得其所有供犯施用毒品使用之注射針筒2 支（其中1 支內含
    毒品海洛因殘渣，量微無法秤重）、殘渣袋4 只（內均含毒
    品海洛因殘渣，量微無法秤重）、分裝杓2 支（內均含毒品
    海洛因殘渣，量微無法秤重）、橡皮筋1 條、毒品甲基安非
    他命1 包（毛重0.3 公克，淨重0.1 公克，鑑驗時取用0.01
    6 公克，驗餘淨重0.084 公克）、玻璃球1 個、吸食器1 個
    等物，經警採尿送驗後，並分別驗有鴉片類嗎啡及甲基安非
    他命等藥物陽性反應，因而查悉上情。案經臺北縣政府警察
    局中和分局報請臺灣板橋地方法院檢察署檢察官偵查起訴。
三、本件證據：
    (一)被告於警詢、偵查、審理時之自白。
    (二)卷附之臺北縣政府警察局中和分局搜索、扣押筆錄、扣案
      物品照片、臺灣檢驗科技股份有限公司出具之驗尿報告、
      查獲毒品檢驗報告、臺灣高等法院被告前案紀錄表等可稽
      。
    (三)扣案之注射針筒2 支（其中1 支內含毒品海洛因殘渣，量
      微無法秤重）、殘渣袋4 只（內均含毒品海洛因殘渣，量
      微無法秤重）、分裝杓2 支（內均含毒品海洛因殘渣，量
      微無法秤重）、橡皮筋1 條、毒品甲基安非他命1 包（淨
      重0.1 公克，鑑驗時取用0.016 公克，驗餘淨重0.084 公
      克）、玻璃球1 個、吸食器1 個等物可證。
四、核被告上開所為，分別係犯毒品危害防制條例第10條第1 項
    之施用第一級毒品、同條第2 項之施用第二級毒品等罪。其
    各次施用毒品前之持有毒品行為，應為其後施用行為所吸收
    ，均不另論罪。又其施用毒品海洛、甲基安非他命之行為，
    係施用不同毒品之各別行為，應予分論併罰。又被告前曾於
    95年間因施用毒品案件，經本院以95年度簡字第1481號判處
    有期徒刑六月、四月，並定其應執行刑九月確定，於95年9
    月1 日易科罰金執行完畢，有臺灣高等法院被告前案紀錄表
    在卷可稽，被告前受有期徒刑執行完畢後，於五年以內故意
    再犯本件有期徒刑以上之各罪，均為累犯，應依刑法第47條
    第1 項規定，各加重其刑。爰審酌被告之素行、各罪再犯施
    用毒品情節、所生危害及犯罪後坦承之態度等一切情狀，各
    量處如主文所示之刑，並定其應執行之刑。扣案之注射針筒
    1 支內之毒品海洛因殘渣（量微無法秤重）、殘渣袋4 只內
    之毒品海洛因殘渣（量微無法秤重）、分裝杓2 支內之毒品
    海洛因殘渣（量微無法秤重）、毒品甲基安非他命驗餘淨重
    0.084 公克，均係查獲之毒品，依法不問屬於犯人與否，均
    應宣告沒收銷燬；又注射針筒2 支、殘渣袋4 只、分裝杓2
    支、橡皮筋1 條、盛裝上開毒品甲基安非他命之包裝袋1 只
    、玻璃球1 個、吸食器1 個等物，則係被告所有供施用各毒
    品犯罪所用之物，另依刑法第38條第1 項第2 款規定，按其
    所犯併予宣告沒收。
五、依刑事訴訟法第273 條之1 第1 項、299 條第1 項前段、第
    310 條之2 、第454 條，毒品危害防制條例第10條第1 項、
    第2 項、第18條第1 項前段、第23條第2 項，刑法第11條前
    段、第47條第1 項、第51條第5 款、第38條第1 項第2 款，
    判決如主文。
六、如不服本判決，得自收受送達之日起10日內向本院提出上訴
    狀（須附繕本）。
本案經檢察官靳開聖到庭執行職務
中    華    民    國    97    年    6     月    30    日
                      刑事第三庭  法  官  彭  全  曄
以上正本證明與原本無異
                                  書記官  洪  紹  甄
中    華    民    國    97    年    6     月    30    日
附錄本案論罪科刑法條全文：
毒品危害防制條例第10條
施用第一級毒品者，處 6 月以上 5 年以下有期徒刑。
施用第二級毒品者，處 3 年以下有期徒刑。


司法院資訊處製作；財團法人民間司法改革基金會備份。
